# 求助陈版，持有待售子公司

提问人：roreal 时间：2019-02-19 13:59:45
请教陈版，全资子公司划为持有待售后，内部往来是否要抵消？ 因为交易对价里面含了关联应收款（协议约定需支付），那在做持有代售减值测算时，此部分内部往来在做减值时如何考虑？ 因为对价里面含内部往来，但是持有待售资产和负债又不包含内部往来。
感谢！

回答人：chenyiwei
因为仍在合并报表范围内，所以内部往来仍应抵销。合并报表层面不单独考虑已被抵销的内部往来的坏账准备问题。